【裁判字號】    98,訴,380
【裁判日期】    980512
【裁判案由】    違反槍砲彈藥刀械管制條例等
【裁判全文】
臺灣高雄地方法院刑事判決               98年度訴字第380號
公  訴  人  臺灣高雄地方法院檢察署檢察官
被      告  丙○○
                    （現另案於臺灣高雄第二監獄執行）
指定辯護人  本院公設辯護人黃文德
上列被告因違反槍砲彈藥刀械管制條例等案件，經檢察官提起公
訴（96年度偵字第36038號），本院判決如下：
    主  文
丙○○犯竊盜罪，累犯，處有期徒刑肆月，扣案鑰匙壹枝，沒收
之。又犯非法持有可發射子彈具殺傷力之槍枝罪，累犯，處有期
徒刑參年陸月，併科罰金新臺幣捌萬元，罰金如易服勞役，以新
臺幣壹仟元折算壹日。扣案改造手槍壹枝（含彈匣壹個，槍枝管
制編號：0000000000號），沒收之。應執行有期徒刑
參年捌月，併科罰金新臺幣捌萬元，罰金如易服勞役，以新臺幣
壹仟元折算壹日。扣案鑰匙壹枝、改造手槍壹枝（含彈匣壹個，
槍枝管制編號：0000000000號），均沒收。
    事  實
一、丙○○於民國96年間，因竊盜案件，經臺灣屏東地方法院以
    96年度簡字第363 號判決判處有期徒刑3 月確定，經減刑後
    於96年7月20日縮刑期滿執行完畢。詎不知悔改，竟：
  (一)基於竊盜之故意，意圖為自己不法之所有，於96年12月18日
    凌晨3 時許，在高雄市前金區○○○路366 號前，以其所有
    鑰匙1 枝竊取洪信綸所有車牌號碼YEC-886 號重型機車1 輛
    ，得手後留供己用。
  (二)明知具殺傷力之槍枝、子彈為管制物品，未經許可，不得無
    故持有，竟於96年12月19日向不詳之人取得具殺傷力之仿BE
    RETTA 廠84型半自動改造手槍1 枝（含彈匣1 個）及非制式
    子彈10顆（均係直徑8mm+-0.5mm非制式子彈，其中4 顆經試
    射後，可擊發具有殺傷力；其中5 顆無法擊發，不具殺傷力
    ；另1 顆雖可擊發，惟發射動能不足，不具殺傷力），而非
    法持有之。嗣丙○○於同日15時許，攜帶該槍枝及子彈5 顆
    ，騎乘前揭竊得之重型機車，行駛至高雄市新興區○○○路
    120 巷口時，為警巡邏查獲，並當場扣得上開鑰匙1 枝、改
    造手槍1 枝（含彈匣）、子彈5 顆，復於同日11時50分許，
    經其同意搜索其位於高雄市鼓山區○○○路34巷45號3 樓住
    處，查獲子彈5 顆。
二、案經洪信綸訴由高雄市政府警察局新興分局報告臺灣高雄地
    方法院檢察署檢察官偵查起訴。
    理  由
一、被告以外之人於審判外之言詞或書面陳述，除法律有規定者
    外，不得作為證據；又被告以外之人於審判外之陳述，雖不
    符刑事訴訟法第159 條之1 至第159 條之4 之規定，而經當
    事人於審判程序同意作為證據，法院審酌該言詞陳述或書面
    陳述作成時之情況，認為適當者，亦得為證據，刑事訴訟法
    第159 條第1 項、第159 條之5 定有明文。本件檢察官、被
    告及辯護人就本判決所引用各項證據之證據能力均明示同意
    有證據能力（A1卷第31頁），本院認該具有傳聞證據性質之
    證據，並無任何違法取證之不法情形，以之作為證據使用係
    屬適當，自得採為認定事實之證據。
二、上開事實，均業據被告丙○○坦承不諱，核與證人洪信綸於
    警詢時證述之情節相符，次外，復有高雄市政府警察局新興
    分局搜索扣押筆錄、扣押物品目錄表、贓物認領保管單、照
    片、高雄市政府警察局槍枝初步檢視報告表在卷可稽，並有
    上開改造手槍1 枝、非制式子彈10顆扣案可憑。又扣案槍彈
    經內政部警政署刑事警察局鑑定結果為：送鑑手槍1 枝（槍
    枝管制編號0000000000號），認係改造手槍，由仿BERETTA
    廠84型半自動手槍製造之槍枝，換裝土造金屬槍管而成，擊
    發功能正常，可供擊發適用子彈使用，具殺傷力；送鑑子彈
    10顆，均係非制式子彈，由金屬彈殼組合直徑8.0+-0.5mm金
    屬彈頭而成，其中4 顆可擊發，認具殺傷力，其中5 顆無法
    擊發，不具殺傷力；另1 顆雖可擊發，惟發射動能不足，不
    具殺傷力乙情，有卷附內政部警政署刑事警察局97年2 月4
    日刑鑑字第0970001580號槍彈鑑定書、97年11月6 日刑鑑字
    第0970161426號函可證（A5卷第26至29頁、第75至76頁），
    足認扣案之改造槍枝、非制式子彈4 顆均具有殺傷力無疑。
    是被告自白核與事實相符，洵堪採為論罪科刑之依據。本件
    事證明確，被告犯行堪以認定，應依法論科。
三、另被告於警詢時陳稱：警方於伊側背帶內查扣之改造槍枝1
    枝、彈匣1 個、子彈5 顆是乙○○所有，乙○○目前在高雄
    燕巢看守所服刑，我於96年10月前往會客時，乙○○交代我
    將「把車子藏好」，其所稱車子即是槍械，原本我將槍械藏
    在愛河附近的土下面，是要取回臨海二路住處藏放云云（A7
    卷第3 至4 頁）；嗣於偵訊時陳稱：槍彈本來持有人是我妹
    妹的男友乙○○，他在服刑，他在執行前就叫我去鳳山某公
    寓地下室拿槍彈，查獲當天我去乙○○所說的地點拿到這些
    槍彈，我要帶回西子灣的住處，在路上就被警察攔查到云云
    （A5卷第44頁）；於本院庭訊時陳稱：槍彈是我於96年12月
    19日去鳳山市1 個朋友叫王健鴻家裡地下室拿的，何人放在
    王健鴻家的地下室我不清楚，是王健鴻前幾天打電話叫我過
    去拿的，他說要先寄放在我這邊，王健鴻說如果被抓就說是
    乙○○叫我去拿的，因為之前王健鴻與乙○○有吵架，王健
    鴻的年籍資料我不清楚，我只知道他喜歡我妹妹，但是追不
    到我妹妹云云（A1卷第30頁），說詞反覆不一。而被告於高
    雄市新興區○○○路120 巷口為警查獲時，當場僅扣得上開
    改造手槍1 枝（含彈匣）、子彈5 顆，另5 顆子彈，係同日
    11時50分許，經被告同意搜索其位於高雄市鼓山區○○○路
    34巷45號3 樓住處而查獲，若被告係依乙○○指示甫取出本
    件扣案槍彈而欲加以寄藏，似無當場於其側背帶內查扣改造
    槍枝1 枝（含彈匣）、子彈5 顆，而另於其住處另查獲5 顆
    子彈之理，是被告所稱，容有疑義。另證人乙○○於警詢、
    偵訊及本院審理時，均否認槍彈為其所有而交代被告暫予寄
    藏（A6卷第5 至9 頁、第36頁，A1卷第46至51頁），則本件
    尚難為被告寄藏槍彈之憑據，附此敘明。
四、核被告所為，係犯刑法320 條第1 項竊盜罪，及槍砲彈藥刀
    械管制條例第8 條第4 項之非法持有可發射子彈具殺傷力之
    槍枝罪、同法第12條第4 項之非法持有子彈罪。被告所犯非
    法持有可發射子彈具殺傷力之槍枝罪、非法持有子彈罪，係
    以一行為觸犯上開2 罪，為想像競合犯，應依刑法第55條之
    規定，從一重論以槍砲彈藥刀械管制條例第8 條第4 項之非
    法持有可發射子彈具殺傷力之槍枝罪。被告所犯竊盜罪、非
    法持有可發射子彈具殺傷力之槍枝罪2 罪間，犯意各別，行
    為互殊，應分論併罰。又被告有如事實欄所載前案科刑及執
    行記錄，有臺灣高等法院被告前案紀錄表在卷可稽，被告於
    受上開有期徒刑之執行完畢後5 年以內故意再犯本件有期徒
    刑以上之罪，均為累犯，均應依刑法第47條第1 項之規定加
    重其刑。爰審酌被告正值青壯，竟不思以正當之方式獲取財
    物，而貪圖私欲，隨意竊取他人機車，侵害他人財產安全，
    其行為實有可議，又未經許可，擅自持有可發射子彈具殺傷
    力之改造手槍、非制式子彈，對於他人生命、身體以及社會
    治安造成潛在之危險與不安，實有可議，惟念其犯後均坦承
    犯行，態度尚佳，所竊取之機車價值約新臺幣10000 元，已
    經被害人領回，持有扣案槍枝、子彈後並未用以犯案，及其
    持有時間、手段，並斟酌公訴人具體求處之刑度等一切情狀
    ，分別量處如主文所示之刑，另就併科罰金刑部分，諭知易
    服勞役以1 千元折算1 日，並定其應執行之刑，以資懲儆。
    本件扣案具殺傷力之改造手槍1 枝（含彈匣1 個，槍枝管制
    編號0000000000號）係違禁物，依刑法第38條第1 項第1 款
    之規定，應予宣告沒收；至扣案10顆非制式子彈，其中4 顆
    雖具殺傷力，惟鑑定時已均經試射，因已擊發而不具殺傷力
    ，非屬違禁物，爰不另為沒收之諭知。
據上論斷，應依刑事訴訟法第299 條第1 項前段、刑法第320 條
第1 項、第47條第1 項，槍砲彈藥刀械管制條例第8 條第4 項、
第12條第4 項，刑法第11條前段、第55條、第42條第3 項前段、
第38條第1 項第1 款，刑法施行法第1條之1，判決如主文。
本案經檢察官甲○○到庭執行職務。
中    華    民    國    98    年    5     月    12    日
                  刑事第一庭    審判長 法  官  蔡國卿
                                       法  官  張琬如
                                       法  官  王淑惠
以上正本證明與原本無異。
如不服本判決應於收受判決後10日內向本院提出上訴書狀，並應
敘述具體理由。其未敘述上訴理由者，應於上訴期間屆滿後20日
內向本院補提理由書(均須按他造當事人之人數附繕本)「切勿逕
送上級法院」。
中    華    民    國    98    年    5     月    13    日
                                       書記官  黃旭淑
附錄法條：
刑法第320條
意圖為自己或第三人不法之所有，而竊取他人之動產者，為竊盜
罪，處 5 年以下有期徒刑、拘役或 5 百元以下罰金。
意圖為自己或第三人不法之利益，而竊佔他人之不動產者，依前
項之規定處斷。
前二項之未遂犯罰之。
槍砲彈藥刀械管制條例第8條
未經許可，製造、販賣或運輸鋼筆槍、瓦斯槍、麻醉槍、獵槍、
空氣槍或第4 條第1 項第1 款所定其他可發射金屬或子彈具有殺
傷力之各式槍砲者，處無期徒刑或5 年以上有期徒刑，併科新臺
幣1 千萬元以下罰金。
未經許可，轉讓、出租或出借前項所列槍枝者，處5 年以上有期
徒刑，併科新臺幣1 千萬元以下罰金。
意圖供自己或他人犯罪之用，而犯前二項之罪者，處無期徒刑或
7 年以上有期徒刑，併科新臺幣1 千萬元以下罰金。
未經許可，持有、寄藏或意圖販賣而陳列第1 項所列槍枝者，處
3 年以上10年以下有期徒刑，併科新臺幣700 萬元以下罰金。
第 1 項至第 3 項之未遂犯罰之。
槍砲彈藥刀械管制條例第12條
未經許可，製造、販賣或運輸子彈者，處1 年以上7 年以下有期
徒刑，併科新台幣500 萬元以下罰金。
未經許可，轉讓、出租或出借子彈者，處6 月以上5 年以下有期
徒刑，併科新台幣300 萬元以下罰金。
意圖供自己或他人犯罪之用，而犯前二項之罪者，處3 年以上10
年以下有期徒刑，併科新台幣700 萬元以下罰金。
未經許可，持有、寄藏或意圖販賣而陳列子彈者，處5 年以下有
期徒刑，併科新台幣300 萬元以下罰金。
第 1 項至第 3 項之未遂犯罰之。


司法院資訊處製作；財團法人民間司法改革基金會備份。
